臺灣臺北地方法院民事簡易判決
110年度北簡字第11941號
原      告  蕭竹佐

被      告  林育如


上列當事人間損害賠償事件，原告就本院109年度交易緝字第2號
業務過失傷害刑事案件提起附帶民事訴訟（109年度交附民緝字
第2號），經刑事庭移送前來，本院於民國110年10月18日言詞辯
論終結，判決如下：
    主      文
被告應給付原告新臺幣玖萬零壹佰貳拾捌元，及自民國一一○年
八月二十七日起至清償日止，按年息百分之五計算之利息。
原告其餘之訴駁回。
本判決原告勝訴部分得假執行。
原告其餘假執行之聲請駁回。
    事實及理由
一、被告經合法通知，未於言詞辯論期日到場，查無民事訴訟法
    第386條所列各款情形，爰依原告之聲請，由其一造辯論而
    為判決。
二、原告主張：被告於民國107年7月30日19時20分許，搭乘訴外
    人王永隆駕駛之車號000-00營業小客車（下稱肇事計程車）
    ，沿臺北市中山區林森北路由北往南直行，行至林森北路53
    0號前停等紅燈時，因被告表示要提前下車，肇事計程車停
    靠時未緊靠道路右側，被告開啟車門未注意其他車輛並讓其
    先行之過失，貿然開啟右後車門，適有原告騎乘車號000-00
    00普通重型機車（下稱系爭機車）直行而至，閃避不及撞及
    肇事計程車右後車門，因而人車倒地受有髕骨骨折、膝部挫
    傷、手部挫傷、髖部挫傷、胸壁挫傷、手肘挫傷及手指挫傷
    等傷害。為此依侵權行為法律關係請求被告賠償新臺幣（下
    同）70萬元，項目如下：㈠醫療費用4,350元；㈡輔助器具費
    用（拐杖、護膝）1,390元；㈢交通費用10,788元（油資9,28
    8元、ETC過路費1,500元）；㈣工作損失3,600元（3日薪資損
    失）；㈤精神慰撫金679,872元。並聲明：㈠被告應給付原告7
    00,000元，及自起訴狀繕本送達翌日起至清償日止，按年息
    5%計算之利息。㈡願供擔保，請准宣告假執行。
三、被告未於言詞辯論期日到場，亦未提出書狀答辯。
四、本院之判斷：
　㈠按因故意或過失，不法侵害他人之權利者，負損害賠償責任
    ；不法侵害他人之身體或健康者，對於被害人因此喪失或減
    少勞動能力或增加生活上之需要時，應負損害賠償責任，民
    法第184條第1項前段、第193條第1項分別定有明文。查被告
    於前揭時地搭乘王永隆所駕肇事計程車，因被告表示要提前
    下車，肇事計程車停靠時未緊靠道路右側，被告開啟車門未
    注意其他車輛並讓其先行之過失，貿然開啟右後車門，適有
    原告騎乘系爭機車直行而至，閃避不及撞及肇事計程車右後
    車門，因而受有髕骨骨折、膝部挫傷、手部挫傷、髖部挫傷
    、胸壁挫傷、手肘挫傷及手指挫傷等傷害一情，業據原告提
    出馬偕紀念醫院診斷證明書、醫療費用收據、受傷及車損照
    片等件為證。另被告因本件事故所涉過失傷害犯行，業經臺
    灣臺北地方檢察署檢察官以108年度調偵字第1050號起訴書
    提起公訴，並經本院刑事庭以109年度交易緝字第2號刑事判
    決判處：林育如犯過失傷害罪，處拘役40日，如易科罰金，
    以新臺幣1,000元折算1日，有上開刑事判決在卷可稽，則原
    告依侵權行為法律關係請求被告負損害賠償責任，為有理由
    。
　㈡茲就原告請求損害賠償數額，判斷如下：
　1.醫療費用部分：
　　原告主張其因本件事故受傷而支出醫療費用4,350元一節，
    業據其提出診斷證明書、醫療費用收據為證（見本院卷第41
    至55頁），其請求被告給付醫療費用4,350元，自屬有據。
　2.輔助器具費用部分：
　　原告主張其購買輔助器具（拐杖800元、護膝590元），共支
    出1,390元等情，業據其提出購買輔具照片為證（本院卷第8
    9頁），本院審酌診斷證明書載明原告傷勢需使用護具，此
    部分請求，洵屬有據。
　3.交通費用部分：
　　原告主張事故後需由家人開車接送往返上班，而支出交通費
    用10,788元（油資9,288元、過路費1,500元）等情，業據其
    提出台灣中油電子發票證明聯、eTag儲值繳款證明等件為證
    （見本院卷第37、39頁）。依診斷證明書記載原告受有髕骨
    骨折之傷勢，且「兩個月內不宜劇烈運動」，堪認其有由家
    人接送往返之必要，原告請求因而增加前開交通費用之支出
    10,788元，應予准許。
  4.工作損失部分：
　　原告主張其因本件事故受傷請3日病假返回醫院診療，受有
    薪資損失3,600元（以每日1,200元計算），並提出醫療費用
    單據為證。本院審酌原告於107年間確實領有薪資收入，依
    前開診斷證明書記載長達2個月不宜劇烈運動，且需使用拐
    杖之情形，確有請假返回醫院接受複診之必要，所請應屬有
    據。
　5.精神慰撫金部分：
　　按不法侵害他人之身體、健康、名譽、自由、信用、隱私、
    貞操、或不法侵害其他人格法益而情節重大者，被害人雖非
    財產上之損害，亦得請求賠償相當之金額，民法第195條第1
    項前段定有明文。按非財產上損害之慰撫金數額，究竟若干
    為適當，應斟酌兩造身分、地位及經濟狀況，俾為審判之依
    據（最高法院76年度台上字第1908號民事判例參照）。查被
    告於上開時地過失不法侵害原告身體、健康，使原告精神受
    有痛苦，原告自得請求被告賠償其所受非財產上之損害即精
    神慰撫金。本院審酌原告現年28歲、大學畢業、擔任工程師
    ，年薪約50萬元，名下並無財產；被告現年43歲、專科畢業
    ，108、109年均無收入，名下亦無財產等情，此有兩造稅務
    電子閘門財產所得調件明細可參，另審酌原告因傷勢所受精
    神上痛苦之程度、兩造之身分、地位及經濟狀況等一切情狀
    ，認原告請求被告賠償精神慰撫金679,872元，核屬過高，
    應減為150,000元，較為公允。逾此範圍之請求，尚乏所據
    。
　6.依上，原告得請求損害賠償數額為170,128元（＝4,350元＋1,
    390元＋10,788元＋3,600元＋150,000元）。
  ㈢又按數人共同不法侵害他人之權利者，連帶負損害賠償責任
    ；因連帶債務人中之一人為清償、代物清償、提存、抵銷或
    混同而債務消滅者，他債務人亦同免其責任；債權人向連帶
    債務人中之一人免除債務，而無消滅全部債務之意思表示者
    ，除該債務人應分擔之部分外，他債務人仍不免其責任，民
    法第185條第1項前段、第274條、第276條第1項定有明文。
    查訴外人王永隆駕駛肇事計程車，於停靠車輛時未緊靠道路
    右側，亦有過失，且為本件事故肇事原因之一，王永隆因本
    件事故所涉業務過失傷害犯行，業經本院刑事庭判刑確定，
    被告與王永隆前開過失行為，共同肇致原告受有上開傷勢，
    本應負連帶損害賠償責任，且查原告與王永隆於本庭另案成
    立調解，由王永隆同意給付原告8萬元，並當場給付完畢，
    此有本院109年度北司簡調字第19號調解筆錄可稽，原告既
    僅對王永隆有免除債務之意思，並無消滅全部債務之意思表
    示，被告仍不免除其責任，僅得於王永隆所清償或分擔部分
    免除責任，原告因與王永隆和解而獲賠償8萬元，則原告於
    受領8萬元賠償範圍內已生清償之效力，被告就此部分應同
    免其責任，是以原告請求損害賠償之金額即應扣除自王永隆
    受償之8萬元，故原告得請求被告給付之金額為90,128元（＝
    170,128元-80,000元）。
　㈣因本件係屬侵權行為損害賠償之債，給付並無確定期限，又
    係以支付金錢為標的，則原告依民法第229條第2項規定，請
    求被告給付自起訴狀繕本送達翌日即110年8月27日（見本院
    卷第25頁）起至清償日止，按年息5%計算之利息，於法有據
    。
五、綜上，原告依侵權行為法律關係，請求被告給付90,128元，
    及自110年8月27日起至清償日止，按年息5%計算之利息，為
    有理由，應予准許。逾此範圍之請求，則無理由，應予駁回
    。
六、本件原告勝訴部分係適用簡易程序所為被告敗訴之判決，應
    依職權宣告假執行。原告陳明願供擔保，請准為假執行之宣
    告，並無必要。至原告敗訴部分，其假執行之聲請失所附麗
    ，併予駁回。
七、另本件係刑事附帶民事訴訟，由刑事庭裁定移送民事庭審理
    ，依刑事訴訟法第504條第2項規定，免納裁判費，目前亦未
    生其他訴訟費用，故無庸諭知訴訟費用之負擔，附此敘明。
中　　華　　民　　國　　110 　年　　11　　月　　12　　日
                  臺北簡易庭  法  官　張瓊華
以上正本係照原本作成。
如不服本判決，應於判決送達後20日內向本庭（臺北市中正區重
慶南路1段126巷1號）提出上訴狀。如委任律師提起上訴者，應
一併繳納上訴審裁判費。
中　　華　　民　　國　　110 　年　　11　　月　　12　　日
                              書記官　賴敏慧